【裁判字號】    99,抗,237
【裁判日期】    990315
【裁判案由】    假處分
【裁判全文】
臺灣高等法院民事裁定                   99年度抗字第237號
抗  告  人  甲○○
上列抗告人因與相對人丙○○、乙○○間假處分事件，對於中華
民國99年1月20日臺灣板橋地方法院98年度全字第3551號裁定，
提起抗告，本院裁定如下：
    主      文
抗告駁回。
抗告訴訟費用由抗告人負擔。
    理      由
一、按債權人就金錢請求以外之請求，欲保全強制執行者，得聲
    請假處分；又假處分，非因請求標的之現狀變更，有日後不
    能強制執行，或甚難執行之虞者，不得為之，民事訴訟法第
    532條第1項、第2項定有明文。 所謂請求標的之現狀變更，
    係指為請求標的之物，其從前存在之狀態，已有變更或將有
    變更而言（最高法院20年抗字第336號判例參照）。又請求
    及假處分之原因應釋明之；前項釋明如有不足，而債權人陳
    明願供擔保或法院認為適當者，法院得定相當之擔保，命供
    擔保後為假處分，亦為民事訴訟法第533條前段準用第526條
    第1項、第2項所明定。
二、本件抗告人即債權人在原法院聲請意旨略以：伊與相對人乙
    ○○均為相對人丙○○之子女，相對人丙○○於民國（下同
    ）96年11月8日簽立附負擔之贈與契約，將其所有坐落台北
    縣永和市○○段416地號土地（下稱系爭土地）所有權全部
    ，及其地上建物即門牌號台北縣永和市○○路○段93巷13弄
    39號房屋（下稱系爭房屋）所有權全部贈與相對人乙○○，
    並要求相對人乙○○須孝順並善盡照顧相對人丙○○責任之
    負擔，如有忤逆不孝之行為時，相對人丙○○得撤銷贈與，
    相對人丙○○其後已先將系爭土地所有權應有部分1萬分之
    2,597及系爭房屋所有權全部移轉登記予相對人乙○○。嗣
    因相對人乙○○未履行上開贈與契約之負擔，相對人丙○○
    乃於98年1月23日撤銷上開贈與，並旋即於同年5月21日與伊
    簽訂贈與契約（下稱系爭贈與契約），將系爭土地所有權應
    有部分1萬分之5,000（包括上開撤銷贈與標的之系爭土地所
    有權應有部分1萬分之2,597）及系爭房屋所有權全部贈與伊
    ，並經公證在案。乃相對人丙○○迄未依系爭贈與契約之約
    定，將系爭土地所有權應有部分1萬分之5,000及系爭房屋所
    有權全部移轉登記予伊，亦怠於行使權利，請求相對人乙○
    ○塗銷系爭土地所有權應有部分1萬分之2,597及系爭房屋所
    有權全部之移轉登記，伊自得依民法第409條第1項之規定，
    請求相對人丙○○移轉系爭土地所有權應有部分1萬分之5,0
    00及系爭房屋所有權全部，並得代位請求相對人乙○○塗銷
    系爭土地所有權應有部分1萬分之2,597及系爭房屋所有權全
    部之移轉登記，回復為相對人丙○○所有。茲因伊多次以電
    話催告相對人丙○○辦理系爭房地所有權移轉登記，相對人
    丙○○均置之不理；且相對人乙○○已就其所有另筆房地設
    定抵押權；又相對人丙○○原已就相對人乙○○所有系爭土
    地所有權應有部分1萬分之2,597及系爭房屋所有權全部聲請
    執行假處分，嗣又撤回該假處分執行之聲請，顯見相對人丙
    ○○極有可能依據其與相對人黃得能間所簽訂贈與契約之約
    定，而將系爭土地剩餘之所有權應有部分移轉登記予相對人
    乙○○，為恐系爭房地之現狀變更，日後有不能強制執行或
    甚難執行之虞，願供擔保以補釋明之不足，請准：(一)禁止相
    對人丙○○就系爭土地所有權應有部分1萬分之2,403為讓與
    、出租或設定他項權利等一切處分行為；(二)禁止相對人乙○
    ○就系爭土地所有權應有部分1萬分之2,597及系爭房屋所有
    權全部為讓與、出租或設定他項權利等一切處分行為等情，
    固據其提出贈與契約書、土地及建物登記謄本、存證信函、
    公證書及贈與契約為證（見原法院卷6至13頁）。
三、惟查，相對人丙○○早在與抗告人簽訂系爭贈與契約之前，
    即與相對人乙○○就系爭房地所有權全部簽訂贈與契約，並
    已先將系爭土地所有權應有部分1萬分之2,597及系爭房屋所
    有權全部移轉登記予相對人乙○○，是系爭房地權利歸屬之
    狀態，自抗告人與相對人丙○○簽訂系爭贈與契約後迄今，
    並無任何變更。縱相對人丙○○繼續履行先前與相對人乙○
    ○間所訂立之贈與契約，亦無所謂現狀變更之可言。至相對
    人乙○○就其所有另筆房地設定抵押權，尤與請求之標的無
    涉。是本件抗告人就其請求，並無聲請假處分之原因，從而
    原裁定駁回抗告人所為假處分之聲請，所持理由雖與本院不
    同，但其結論並無二致，仍應維持。抗告意旨指摘原裁定不
    當，聲明廢棄，應認為無理由。
四、據上論結，本件抗告應認為無理由，依民事訴訟法第495條
    之1第1項、第449條第2項、第95條、第78條，裁定如主文。
中    華    民    國    99    年    3     月    15    日
                    民事第六庭
                        審判長法  官  林鄉誠
                              法  官  張  蘭
                              法  官  梁玉芬
正本係照原本作成。
本裁定除以適用法規顯有錯誤為理由外，不得再抗告。如提起再
抗告，應於收受後10日內委任律師為代理人向本院提出再抗告狀
。並繳納再抗告費新台幣１千元。
中    華    民    國    99    年    3     月    16    日
                              書記官  常淑慧

司法院資訊處製作；財團法人民間司法改革基金會備份。
